【裁判字號】    91,易,2172
【裁判日期】    920227
【裁判案由】    竊盜
【裁判全文】
臺灣臺中地方法院刑事判決                        九十一年度易字第二一七二號
    公  訴  人  臺灣臺中地方法院檢察署檢察官
    被      告  甲○○        .
               SALVAD.
右列被告因竊盜案件，經檢察官聲請簡易判決處刑（九十一年度偵字第七四六七號）
，本院臺中簡易庭認不宜以簡易判決處刑，移由本院刑事庭依通常程序審理，判決如
左：
    主  文
甲○○（SALVADOR.T.TENG）竊盜，累犯，處有期徒刑壹年貳月。扣案之鑰匙壹支沒
收。
    事  實
一、甲○○（SALVADOR.T.TENG）曾因違反就業服務法及竊盜案件，先後於民國八十?
    七月二十五日，經本院以八十七年度易字第二○號、八十七年度易字第一二五八
    號判決各處有期徒刑五月、八月確定，嗣經定應執行有期徒刑一年確定，甫於八
    十八年十月十二日執行完畢；甲○○曾有多次竊盜前科，最近一次係於民國九十
    年九月三日至同年月二十六日犯連續竊盜罪，於九十一年一月二十四日經本院判
    處有期徒刑一年八月確定，其於前案尚未執行之際，猶不知悔改，竟又基於為自
    己不法所有之意圖，於九十一年四月九日晚間九時許，在臺中市○區○○街與精
    武路交岔口，以自備鑰匙一支竊得乙○○所有之山葉牌綠色、一九九五年份、一
    二五ＣＣ、牌照號碼ＫＤＧ─七二三號、引擎號碼四ＪＫ─三二三二四二號之重
    型機車一輛，得手後磨去引擎號碼、撕去車身前板面所貼之圓形佛祖神像，並拔
    除原車牌號碼，改掛不詳來源、不詳姓名年籍之人冒用李瑞麟名義申請之牌照號
    碼ＪＧＤ─０九五號牌。嗣於九十一年四月十日上午九時四十分許，甲○○騎乘
    上開機車，行經臺中市○○路時，為乙○○發覺尾隨並報警當場查獲，並扣得上
    開鑰匙一支。
二、案經內政部警政署國道公路警察局第七警察隊報請臺灣臺中地方法院檢察署檢察
    官偵查後聲請簡易判決處刑。
    理  由
一、訊據被告甲○○矢口否認有何上開竊盜之犯行，並辯稱：伊騎乘之上揭機車係泰
    國友人「等哪」借伊的，查獲當天有人自背後抓伊，並詢問該機車是否為伊所有
    ，「等哪」住在臺中縣潭子鄉○○街附近，但伊不知道詳細住址云云。惟查，前
    揭機車之廠牌、顏色、排氣量核與被害人乙○○於申報失竊之機車資料均相同，
    且與被害人陳述其失竊機車左把手有擦痕、引擎底盤有刮痕及車身前板面貼有佛
    祖神像等情相符，此均有車輛竊盜、車牌失竊資料個別查詢報表─查詢車輛認可
    資料、贓物認領保管單等件附卷可憑，且扣案機車車身前面板留有一明顯之圓形
    貼痕可資佐證，再被害人以其機車遙控器測試，可發動扣案之機車，此亦據警訊
    筆錄記載明確在案，足見扣案機車確為被害人所失竊之機車。另被告前在警訊時
    陳稱借伊機車之「等哪」住在神岡，嗣在檢察官訊問時又改稱「等哪」住在大雅
    ，而被告在本院審理時又稱「等哪」住在潭子，復本院訊問被告何以在警訊時稱
    「等哪」住在神岡時，被告即改稱神岡是「等哪」弟弟住的地方，「等哪」有時
    住神岡，有時住潭子云云，足見被告對於借予其上開機車之不詳年籍之「等哪」
    之住所，前後陳述顯然矛盾，「等哪」應係被告虛構之人，前揭扣案之重型機車
    應為被告甲○○所竊取，復有扣案之上開鑰匙一支可證。被告上開所辯，無非事
    後圖卸之詞，不足採信。本件事證明確，被告犯行洵堪認定。
二、核被告所為，係犯刑法第三百二十條第一項之竊盜罪。被告曾因違反就業服務法
    及竊盜案件，先後經本院判處有期徒刑五月、八月確定，嗣經定應執行有期徒刑
    一年確定，並於八十八年十月十二日執行完畢，此有臺灣臺中地方法院檢察署刑
    案資料查註紀錄表、臺灣高等法院被告全國前案紀錄表各一份附卷可佐，於五年
    以內再犯本件最重本刑為有期徒刑以上之罪，為累犯，應依刑法第四十七條之規
    定加重其刑。爰審酌被告品行不佳，有多次竊盜前科，犯罪之動機、目的、手段
    、所生危害及犯罪後仍飾詞卸責之態度等一切情狀，量處如主文所示之刑，以資
    懲儆。扣案之鑰匙一支為被告所有，且係供犯罪所用之物，爰依刑法第三十八條
    第一項第二款宣告沒收。另本院依職權向交通部公路局臺中區監理所臺中市監理
    站，查核上開ＪＧＤ─０九五號車牌確為臺中市監理站所核發，並非偽造之車牌
    ，有該監理站於九十二年一月十日以九二中監中字第０九二００００二一０號函
    覆在卷，且本院依職權向內政部警政署國道公路警察局七警察隊函調前開ＪＧＤ
    ─０九五號車牌，經目視審核亦無變造之情形，而查無證據被告係以何非法方法
    取得該車牌，故被告改掛該ＪＧＤ─０九五號車牌部分，並無涉犯何罪名，附此
    敘明。
據上論斷，應依刑事訴訟法第四百五十二條、第二百九十九條第一項前段，刑法第三
百二十條第一項、第四十七條、第三十八條第一項第二款，罰金罰鍰提高標準條例第
一條前段，判決如主文。
中      華      民      國    九十二      年    二      月    二十七  日
                                      臺灣臺中地方法院刑事第一庭
                                              法官  楊  曉  惠
右正本證明與原本無異。
如不服本判決，應於判決送達後十日內向本院提出上訴狀，上訴於臺灣高等法院臺中
分院( 須附繕本 )。
                                              書記官
中      華      民      國    九十二      年    二      月    二十七  日
附錄論罪科刑法條
刑法第三百二十條
意圖為自己或第三人不法之所有，而竊取他人之動產者，為竊盜罪，處五年以下有期
徒刑、拘役或五百元以下罰金。
意圖為自己或第三人不法之利益，而竊佔他人之不動產者，依前項之規定處斷。
前二項之未遂犯罰之。


司法院資訊處製作；財團法人民間司法改革基金會備份。
